臺灣臺中地方法院刑事判決　　　　　　　96年度易字第2623號
公　訴　人　臺灣臺中地方法院檢察署檢察官
被　　　告　丙○○
　　　　　　丁○○
上列被告等因傷害案件，經檢察官提起公訴（95年度調偵字第27
2 號），被告等於準備程序就被訴事實為有罪之陳述，本院由受
命法官進行簡式審判程序，判決如下：
    主    文
丙○○共同傷害人之身體，處有期徒刑拾月，減為有期徒刑伍月
，如易科罰金，以銀元參佰元即新臺幣玖佰元折算壹日。扣案之
鋁製棒球棍及吐司刀各壹支，均沒收。
丁○○共同傷害人之身體，處有期徒刑拾月，減為有期徒刑伍月
，如易科罰金，以銀元參佰元即新臺幣玖佰元折算壹日。緩刑貳
年。扣案之鋁製棒球棍及吐司刀各壹支，均沒收。
    犯罪事實及理由
一、丁○○與廖鈜鈞因機車貸款發生糾紛，於民國95年5 月10日
    22時30分許，相約在臺中縣大里市○○路新興橋前之空地談
    判。詎丁○○與友人丙○○，竟共同基於傷害他人身體之犯
    意聯絡，事先備妥吐司刀及鋁製棒球棍前往上址。嗣丁○○
    與廖鈜鈞因意見相左，復見廖鈜鈞召來友人甲○○、魏承祐
    、乙○○及戊○○等十多人前來助陣，雙方因而發生拉扯，
    丁○○、丙○○因遭廖鈜鈞及同夥徒手毆打，竟分持事先備
    妥之棒球棍及吐司刀揮砍，致乙○○受有深度撕裂傷併肌肉
    斷裂、甲○○受有左前臂深度撕裂傷併韌帶、神經及動脈斷
    裂及左小指深度撕裂傷、魏承祐受有胸部深部撕裂傷、右上
    臂深部撕裂傷、戊○○受有左上臂、肩膀及手肘深度撕裂傷
    併肌肉斷裂、左手背深度撕裂傷併肌腱斷裂及腹部撕裂傷等
    傷害。嗣經報警前往處理，並扣得丁○○所有之上開棒球棍
    及吐司刀各1 支。
二、本案之證據：
（一）被告丙○○、丁○○於本院準備程序及審理時均為認罪之
      陳述。
（二）告訴人乙○○、甲○○、魏承祐、戊○○於警詢、偵查中
      之指訴。
（三）證人廖鈜鈞、辜慧純、朱雯淳於於警詢、偵查中之證詞。
（四）刑事現場測繪圖、現場照片、扣案物品照片、診斷證明書
      4 紙。
（五）扣案之鋁製棒球棍、吐司刀各1支。
三、新舊法比較之說明：
    被告等行為後，刑法於94年2 月2 日修正公布，於95年7 月
    1 日施行，而行為後法律有變更者，適用行為時之法律，但
    行為後之法律有利於行為人者，適用最有利於行為人之法律
    ，現行刑法第2 條第1 項訂有明文，此條規定乃與刑法第1
    條罪刑法定主義契合，而貫徹法律禁止溯及既往原則，係規
    範行為後法律變更所生新舊法律比較適用之準據法，是刑法
    第2 條本身雖經修正，但刑法第2 條既屬適用法律之準據法
    ，本身尚無比較新舊法之問題，應一律適用裁判時之現行刑
    法第2 條規定以決定適用之刑罰法律，先予敘明。刑法第
    277 條第1 項傷害罪之法定刑得科銀元1000元以下罰金，然
    被告等行為後，於95年6 月14日增訂之刑法施行法第1 條之
    1 規定：「中華民國九十四年一月七日刑法修正施行後，刑
    法分則編所定罰金之貨幣單位為新臺幣。九十四年一月七日
    刑法修正時，刑法分則編未修正之條文定有罰金者，自九十
    四年一月七日刑法修正施行後，就其所定數額提高為三十倍
    。但七十二年六月二十六日至九十四年一月七日新增或修正
    之條文，就其所定數額提高為三倍。」，且94年2 月2 日施
    行公布95年7 月1 日施行之刑法第33條第5 款修正為：「主
    刑之種類如下：˙˙˙五、罰金：新臺幣一千元以上，以百
    元計算之。」，是依修正後之法律，刑法第277 條第1 項傷
    害罪所得科處之罰金刑最高為新臺幣3 萬元、最低為新臺幣
    1 千元；而被告等行為時適用之罰金罰鍰提高標準條例第1
    條前段規定：「依法律應處罰金、罰鍰者，就其原定數額得
    提高為二倍至十倍。但法律已依一定比率規定罰金或罰鍰之
    數額或倍數者，依其規定。」、現行法規所定貨幣單位折算
    新臺幣條例第2 條規定：「現行法規所定金額之貨幣單位為
    圓、銀元或元者，以新臺幣之三倍折算之。」，及修正前刑
    法第33條第5 款規定: 「主刑之種類如下：˙˙˙五、罰金
    ：一元以上。」，是依行為時之法律，刑法第277 條第1 項
    傷害罪所得科處之罰金刑最高為新臺幣3 萬元、最低為新臺
    幣30元。因此，比較上述修正前、後之條文及修正後刑法第
    2 條第1 項規定之「從舊、從輕」原則，以被告等行為時關
    於科處罰金刑之法律較有利於被告，自應適用被告等行為時
    之法律。
四、核被告丙○○及丁○○所為，均係犯刑法第277 條第1 項之
    傷害罪。被告2 人間，就上開犯行，有犯意聯絡及行為分擔
    ，均為共同正犯。（依最高法院95年第21次刑事庭會議決議
    意旨，刑法第28條雖有修正，但純為文字之修正，非屬法律
    變更，無比較適用之問題，應適用修正後之裁判時法）。被
    告等以一行為同時傷害告訴人乙○○、甲○○、魏承祐、戊○○4 人，係以一行為觸犯數個相同之罪名，構成同種想像
    競合犯，應依刑法第55條前段之規定，從一重處斷（修正後
    刑法第55條但書之規定，為法理之明文化，非屬法律之變更
    ，不生比較適用之問題）。
五、被告丁○○未曾受有期徒刑以上刑之宣告，此有刑案資料查
    註紀錄表及臺灣高等法院被告前案紀錄表在卷可按，其因一
    時失慮，偶罹刑典，事後已坦承犯行，深具悔意，並與告訴
    人等於本院臺中簡易庭調解成立，賠償告訴人等共新臺幣12
    萬元，有本院臺中簡易庭調解程序筆錄附卷可稽，被告丁○○經此刑之宣告後，應知警惕而無再犯之虞，本院因認暫不
    執行其刑為當，予以宣告緩刑2 年，以啟自新。又被告等犯
    罪時間，係於96年4 月24日以前，合於中華民國96年罪犯減
    刑條例規定基準日之前，應依該條例第2 第1 項第3 款之規
    定，減其刑期二分之一，本件宣告刑為有期徒刑10月，應減
    其有期徒刑二分之一，並依修正前刑法第41條第1 項前段及
    修正前罰金罰鍰提高標準條例第2 條之規定，諭知易科罰金
    之折算標準，以資懲儆。
六、依刑事訴訟法第273 條之1 第1 項、第299 條第1 項前段、
    第310 條之2 ，刑法第2 條第1 項前段、第28條、第277 條
    第1 項、第41條第1 項前段（修正前）、第74條第1 項第1
    款、第38條第1 項第2 款，罰金罰鍰提高標準條例第1 條前
    段，修正前罰金罰鍰提高標準條例第2 條，現行法規所定貨
    幣單位折算新臺幣條例第2 條，中華民國96年罪犯減刑條例
    第2 條第1 項第3 款、第7 條、第9 條，判決如主文。
中　　華　　民　　國　　96　　年　 　8　　月　　22　　日
                  刑事第十五庭  法  官  蔡美華
上正本證明與原本無異。
如不服本判決，應於送達後十日內向本院提出上訴狀（須附繕
本），上訴於臺灣高等法院臺中分院。
                                書記官  劉家瑜
中　　華　　民　　國　　96　　年　 　8　　月　　22　　日
【附錄本案論罪科刑法條全文】
中華民國刑法第277條第1項
傷害人之身體或健康者，處3 年以下有期徒刑、拘役或1 千元以
下罰金。
